臺灣新竹地方法院宣示判決筆錄　　　 100年度審訴字第578 號
公　訴　人　臺灣新竹地方法院檢察署檢察官
被　　　告　馮尚彬
指定辯護人　本院公設辯護人林建和
上列被告因違反毒品危害防制條例之案件，經檢察官提起公訴（
100 年度毒偵字第1286號）後，聲請本院改依協商程序而為判決
，於中華民國100 年10月19日下午4 時在本院刑事第十一法庭宣
示判決，出席職員如下：
　　　　　　　　　　　　　　　　　　　審判長法官　邱忠義
　　　　　　　　　　　　　　　　　　　　　書記官　劉依緹
　　　　　　　　　　　　　　　　　　　　　通　譯　邱立杰
法官起立朗讀判決主文、犯罪事實要旨、處罰條文、附記事項，
及告以上訴限制、期間並提出上訴狀之法院，且諭知記載其內容
：
一、主  文：
    馮尚彬施用第一級毒品，累犯，處有期徒刑柒月。又施用第
    二級毒品，累犯，處有期徒刑伍月。應執行有期徒刑拾月。
二、犯罪事實要旨：
（一）馮尚彬前曾(1)於民國79年12月間，因贓物等案件，經本院
      以80年度訴字第56號判決，判處有期徒刑1 月又15日、4
      月、1 年2 月，並經定應執行刑為有期徒刑1 年6 月確定
      。(2)又於80年5 月間，因違反麻醉藥品管理條例案件，經
      臺灣板橋地方法院以80年度訴字第996 號判決，判處有期
      徒刑5 年10月，嗣提起上訴，經臺灣高等法院以81年度上
      訴字第46號判決，駁回上訴確定。上開(1)(2)案件，經臺灣
      高等法院以81年度聲字第851 號裁定，經定應執行刑為有
      期徒刑7 年確定，於80年8 月21日入監執行，而於83年8
      月8 日縮短刑期假釋付保護管束出監，嗣於假釋期間另犯
      他罪，而餘殘刑有期徒刑3 年11月又17日。(3)又於84年10
      月間，因違反麻醉藥品管理條例案件，經本院以84年度訴
      字第1148號判決，判處有期徒刑10月確定。(4)又於85年2
      月間，因違反麻醉藥品管理條例案件，經本院以85年度易
      字第1090號判決，判處有期徒刑1 年確定。(5)又於85年2
      月間，因違反麻醉藥品管理條例等案件，經本院以85年度
      訴字第571 號判決，判處有期徒刑5 年6 月、7 月，並經
      定應執行刑為有期徒刑5 年10月確定。(6)又於86年4 月間
      ，因違反麻醉藥品管理條例案件，經本院以86年度易字第
      647 號判決，判處有期徒刑8 月確定。上開(3)(5)案件，並
      經本院以86年度聲字第246 號裁定，經定應執行刑為有期
      徒刑6 年6 月確定後，再與前開(1)(2)案件之殘刑及(4)(6)案
      件接續執行，於85年10月17日入監執行，而於92年4 月17
      日縮短刑期假釋付保護管束出監。復因減刑條例實施，上
      開(1)(2)案件經本院以96年度聲減字第804 號裁定經定應執
      行刑為有期徒刑6 年6 月確定；前開(3)(4)(5)案件則經同裁
      定，經定應執行刑為有期徒刑6 年3 月又15日確定；上述
      (6)案件則經同裁定減為有期徒刑4 月確定。嗣因其於假釋
      期間另犯他罪，而餘殘刑有期徒刑3 年又14日。(7)又於94
      年10月間，因偽造文書案件，經本院以96年度竹簡字第28
      3 號判決，判處有期徒刑6 月，減為有期徒刑3 月確定後
      ，再與前開殘刑有期徒刑3 年又14日接續執行，於96年4
      月12日入監執行，而於99年6 月12日縮刑期滿執行完畢（
      (7)案件之刑期起算日為99年3 月13日）。(8)又於94年11月
      間，因偽造文書案件，經臺灣臺北地方法院以99年度訴字
      第114 號判決，判處有期徒刑10月，減為有期徒刑5 月確
      定後，並與前開(7)案件經臺灣臺北地方法院以99年度聲字
      第2790號裁定，經定應執行刑為有期徒刑7 月確定，現正
      執行中（本件仍構成累犯，詳下述附記事項之說明）。
（二）馮尚彬前於95年5 月間，因施用毒品案件，經本院以95
      年度毒聲字第177 號裁定送觀察、勒戒，於95年5 月8 日
      入所執行觀察勒戒後，因認有繼續施用毒品之傾向，再經
      本院以95年度毒聲字第249 號裁定，令入戒治處所強制戒
      治，其期間為6 個月以上，至無繼續強制戒治之必要為止
      ，但最長不得逾1 年，於95年7 月12日入所執行，並於96
      年4 月12日出所執行完畢，嗣經臺灣新竹地方法院檢察署
      檢察官以96年度戒毒偵字第22號為不起訴處分確定。
（三）詎馮尚彬不知警惕，於前開強制戒治處分執行完畢釋放後
      5 年內，(1)復基於施用第一級毒品海洛因的犯罪意思，於
      100 年6 月14日晚上9 時50分為警採集其尿液往前回溯26
      小時內之某時許，在其位於新竹市○○路○ 段132 號之租
      屋處內，以將海洛因置於玻璃球吸食器內，再以火燒烤，
      吸其煙霧之方式，施用第一級毒品海洛因1 次。(2)復基於
      施用第二級毒品甲基安非他命的犯罪意思，於100 年6 月
      13日上午某時許，在上開地點，以將甲基安非他命置於玻
      璃球吸食器內，再以火燒烤，吸其煙霧之方式，施用第二
      級毒品甲基安非他命1 次。嗣於100 年6 月14日晚上8 時
      30分許，因另案通緝為警於新竹市○○路247 巷巷口查獲
      ，復經警採集其尿液送驗，結果呈安非他命、甲基安非他
      命陽性反應及鴉片類代謝物初步檢驗呈陽性反應，始悉上
      情。
（四）案經新竹市警察局移送臺灣新竹地方法院檢察署檢察官偵
      查起訴。
三、處罰條文：
    毒品危害防制條例第10條第1 項、第2 項，刑法第11條前段
    、第47條第1 項、第51條第5 款。
四、附記事項：
（一）按刑法第47條第1 項累犯之規定，以曾受徒刑之執行完畢
      為其要件，包括單一罪刑及數罪併罰所定執行刑之執行，
      如所犯數罪不合併罰要件，而依判決確定先後，獨立接續
      執行，其再犯之罪是否成立累犯，應與前所犯各獨立罪名
      之執行完畢日期分別計算定之。惟依刑法第79條之1 第1
      項、第3 項規定，二以上徒刑併執行者，其報請許可假釋
      之最低應執行期間及假釋期間（即殘餘刑期），均合併計
      算，致該合併執行之刑無從割裂，關於累犯之認定，僅得
      以合併計算之假釋期間期滿或殘刑執行完畢日期計之。倘
      受刑人係經撤銷假釋執行殘刑後，始接續執行再犯之他刑
      ，如將其殘餘刑期與再犯案件之刑期合併計算執行期間，
      將使殘刑部分不能完全執行，反有二度受假釋之不合理現
      象。有鑒於此，乃增訂刑法第79條之1 第5 項規定，以求
      其平，此有該條立法理由可資參酌。是依刑法第79條之1
      第5 項規定，假釋經撤銷後之殘刑與再犯之他刑並無同條
      第1 項、第3 項合併計算報請許可假釋及假釋期間規定之
      適用，其執行期間遇有累進處遇者，依行刑累進處遇條例
      施行細則第14條第2 項規定，亦不適用該條例合併計算刑
      期定責任分數之規定，自不生合併執行之刑（殘刑與再犯
      之他刑）無從割裂之情況。此際，其假釋經撤銷後之殘刑
      一經執行完畢，無待接續執行之他刑全數執行，殘刑部分
      即屬執行完畢（臺灣高等法院暨所屬法院98年法律座談會
      刑事類提案第5 號決議、最高法院97年度台非字第1 號判
      決意旨參照）。
（二）經查：本件被告於犯罪事實要旨欄（一）所述之(1)至(6)案
      件假釋經撤銷後之殘刑既已於99年3 月12日執行完畢，雖
      接續執行(7)案件，而(7)(8)案件又因經定執行刑，現正執行
      中，惟依刑法第79條之1 第5 項之規定，(1)至(6)之部分因
      係撤銷假釋後之殘餘刑期，不得再與新犯之(7)(8)案件之新
      罪刑期合併計算假釋，即(1)至(6)部分屬假釋撤銷後之殘餘
      刑期不得再予假釋，是被告上開(7)(8)案件尚未執行完畢之
      部分，應與(1)至(6)案件無關，故可認(1)至(6)案件已於99年
      3 月12日執行完畢。
五、協商判決除有刑事訴訟法第455 條之4 第1 項第1 款於本訊
    問程序終結前，被告撤銷協商合意或檢察官撤回協商聲請者
    ；第2 款被告協商之意思非出於自由意志者；第4 款被告所
    犯之罪非第455 條之2 第1 項所定得以協商判決者；第6 款
    被告有其他較重之裁判上一罪之犯罪事實者；第7 款法院認
    應諭知免刑或免訴、不受理者情形之一，及違反同條第2 項
    「法院應於協商合意範圍內為判決；法院為協商判決所科之
    刑，以宣告緩刑或2 年以下有期徒刑、拘役或罰金為限」之
    規定者外，檢察官與被告均不得上訴。
六、如有前項得上訴之情形，得自收受宣示判決筆錄送達之日起
    10日內，向本院提出上訴書狀，上訴於第二審法院。
中    華    民    國   100    年    10    月    19    日
                  刑事第九庭書  記  官    劉依緹
                            法      官    邱忠義
以上筆錄正本係照原本作成。
中    華    民    國   100    年    10    月    19    日
                            書  記  官    劉依緹
附錄本案處罰實體法條全文：
毒品危害防制條例第10條第1 項、第2 項：
施用第一級毒品者，處6 月以上5 年以下有期徒刑。
施用第二級毒品者，處3 年以下有期徒刑。